臺灣士林地方法院民事裁定
111年度小上字第102號
上  訴  人  張景程
被上訴人    第一國際資融股份有限公司

法定代理人  陳毅築
上列當事人間給付分期買賣價金事件，上訴人對於民國111 年7 
 月22日本院士林簡易庭111 年度士小字第1396號第一審判決提
起上訴，本院裁定如下：
    主  文
上訴駁回。
第二審訴訟費用新臺幣壹仟伍佰元由上訴人負擔。
    理  由
一、上訴意旨略以：所購者為交友聯誼服務，契約未載明每次聯
    誼費用、買方可享受之服務；簽約前，未給詳閱，簽約後，
    未給文件；違反平等互惠原則，依消費者保護法應屬無效。
二、對於小額程序第一審判決之上訴，非以其違背法令為理由，
    不得為之；上訴狀內應記載上訴理由，表明原判決所違背之
    法令及其具體內容，或依訴訟資料可認為原判決有違背法令
    之具體事實；民事訴訟法第436 條之24第2 項、第436 條之
    25定有明文。所謂判決違背法令，依同法第468 條規定，指
    判決不適用法規或適用不當，故其上訴狀內應有不適用法規
    或適用法規不當之具體指摘，並揭示該法規之條項或其內容
    ，若係成文法以外之法則，應揭示該法則之旨趣；否則，上
    訴為不合法。
三、本件上訴人雖以前揭情詞為指摘，惟上訴人在原審抗辯因不
    知情而簽約、未繼續繳納分期款是發生車禍所致，原審認上
    訴人對不知情而簽約部分並未舉證，至於其一時經濟情況則
    不能免除債務，因而認定上訴人應依約給付分期款。原審既
    經調查兩造所提之相關事證，而小額訴訟程序乃追求達成迅
    速而經濟之裁判，為貫徹程序之簡速性，避免因上訴人提出
    新事實及證據而延滯訴訟，小額事件之第二審法院，原則上
    應按第一審之訴訟資料，審核其訴訟程序及判決內容有無違
    背法令，民事訴訟法第436 條之28及其立法理由，對此規定
    及說明甚詳。上訴人提出新攻擊方法，作為上訴理由，且未
    具體指摘原判決究竟有何不適用法規或適用不當之處，依上
    說明，自屬不合法，應駁回上訴。　
四、小額訴訟之上訴程序，法院為訴訟費用之裁判時，應確定其
    費用額，民事訴訟法第436 條之19第1 項、第436 條之32第
    1 項規定甚明。本件上訴為不合法，第二審裁判費用自應由
    上訴人負擔，故上訴人所支出之第二審裁判費用1,500元，
    應併命其負擔。
據上論結，本件上訴為不合法，依民事訴訟法第436 條之32第1 
項、第2 項、第436 條之19第1 項、第444 條第1 項前段、第95
條、第78條，裁定如主文。
中　　華　　民　　國　　111 　年　　12　　月　　14　　日
              
　　　　　　  民事第二庭  審判長法　官  陳章榮
              
　　　　　　　　　　　　　　　　法　官  邱光吾
                                
　　　　　　　　　　　　　　　　法　官  王伯文
　　　　　　　　　　　　　　　　
正本係照原本作成。
本裁定不得再抗告。
中　　華　　民　　國　　111 　年　　12　　月　　14　　日
                                書記官  蘇婷